Inventaris van het archief van het Ministerie van Justitie: Beleidsarchief Immigratie- en Naturalisatiedienst (IND), 1956-1985
Nationaal Archief, Den Haag
- Toelating van vreemdelingen 1945-, 023
  - Het op verzoek van, en in overleg met, toetsende organen overleggen van informatie ten behoeve van de toetsing van het beleid op het gebied van toelating en verblijf van vreemdelingen. 1945-, 7
    - Kamervragen., 1958-1987; 480-3371
      - Aanhouding van de Engelsman Peter W.E. Gibney door de gemeentepolitie Amstelveen, 1973-1974, 3177; AJZ 6332/E-4535
        Openbaarheid beperkt tot 1 januari 2075
      - Aankoop van een pand in Utrecht door de Spaanse regering, 1975-1976, 1691; AJZ 4258/E-3153
      - Actie in Amsterdam tegen Chinezen, 1968, 1362; AJZ 2724/E-1646
      - Africa Students' Association, 1966, 1081; AJZ 2373/E-1338
      - Afwijzing verblijfsvergunning van K. Acer, 1983, 3080; AJZ 5892/E-4293
        Openbaarheid beperkt tot 1 januari 2084
      - Amerikaans bedrijf "Dow Chemical" die napalm vervaardigd onder andere voor Vietnam, 1968, 1356; AJZ 2711/E-1635
      - Amerikaanse deserteurs te Vlaardingen, 1968, 683; AJZ 2841/E-1744
      - Arbeidsvergunningen aan asielaanvragers, 1973, 1762; AJZ 3873/E-2474
      - Arrestatie illegalen in Ede, 1978, 2730; AJZ 4893/E-3612
      - Asiel voor Sovjet-krijgsgevangenen, 1981-1984, 2050; AJZ 5546/C-1050
      - Asielzaak Slahuddin Kamal Pasha, 1981-1983, 3112; AJZ 5912/E-4304
      - Baader-Meinhof Groep, 1974-1978, 1863; AJZ 4061/C-801
      - Barendregt inzake intimidatie en controle op hier ten lande gevestigde Griekse instellingen, 1974, 2158; AJZ 4079/E-3024
      - Bedreigen en intimideren van in Nederland verblijvende Chilenen, 1976, 1024; AJZ 4366/C-856-II
      - Bedreiging van Portugezen, 1972, 1582; AJZ 3779/E-2406, 3770/E-2401
      - Beleid bijstandverlening aan vreemdelingen, 1978-1979, 2689; AJZ 4887/E-3606
      - Beperkte toelatingsmaatregelen door de Franse regering van vreemdelingen die geen onderdaan zijn van EG-lidstaten, 1981, 2529; AJZ 4663/E-3449
      - Bewaring en uitzetting van Turken welke door een champignonkweker waren tewerkgesteld en uitgebuit, 1978, 2600; AJZ 4766/E-3515
      - Bezoek kandidaat Franse presidentschap Alain Krivine, 1968-1969, 1254; AJZ 2786/E-1701-27
        Openbaarheid beperkt tot 1 januari 2070
      - Bijeenkomst ASVA tegen genocide op Palestijnen, 1970, 1264; AJZ 2786/E-1701-38
      - Buitenlandse illegale werknemers, 1978, 2694; AJZ 4851/E-3581
      - Camillas-Rodriguez, J.A., 1975, 1639; AJZ 4217/E-3124
        Openbaarheid beperkt tot 1 januari 2076
      - Chaudry, Safdar Kamal, 1978-1979, 2691; AJZ 4887a/E-3606a
        Openbaarheid beperkt tot 1 januari 2080
      - Controle aan de EEG-binnengrenzen, 1983-1984, 2971; AJZ 5782/E-4227, 5782/E-4228
      - Controle op Marokkanen in de gemeente Driebergen, 1972, 1541; AJZ 3748/E-2386
      - Controle op visa die voorkomen in paspoorten van personen die in het land terugkeren, 1968, 1256; AJZ 2870/E-1768
      - Controle-acties tegen illegale vreemdelingen, 1979-1983, 2671; AJZ 5057/E-3737
      - Controlerende activiteiten van Griekse regeringsfunctionarissen in Nederland, 1967, 1187; AJZ 2678/E-1611
      - Deelname Portugees muziekkorps aan NAVO-taptoe, 1963, 922; AJZ 1974/E-1045
      - Deelname van Zuid-Afrikaanse coureurs aan races in Nederland, 1983, 3043; AJZ 5837/E-4263
      - Demonstratie contra Ultra Centrifuge, Kerncentrale te Dodenwaard en Stop de Neutronenbom, 1978-1981, 2580; AJZ 4744/E-3500
      - Demonstraties van Papoea's te Den Haag, 1965, 1016; AJZ 2277/E-1266
      - Deserteurs, 1971, 1462; AJZ 3644/E-2309
      - Desertie van NAVO-militairen, 1966-1970, 1196; AJZ 2743/E-1663, 27/E-1702
      - Dienstplicht in het land van herkomst, 1980-1987, 2808; AJZ 5218/E-3870
      - Douaneformaliteiten voor watersportbeoefenaars in de Euregio, 1981-1983, 2965; AJZ 5593/E-4101
      - Dumayne, Robert Clive, 1982, 3218; AJZ 5724/E-4192
        Openbaarheid beperkt tot 1 januari 2083
      - Eventuele toelating van een contingent uit Angola afkomstige Portugezen, 1976, 2403; AJZ 4438/E-3295
      - Familie Sabritie Pershad Bholasing, 1978-1982, 3194; AJZ 5613/E-4114
      - Fouten en slordigheden bij de uitvoering van de Regularisatieregeling, 1976, 2370; AJZ 4414/E-3275
      - Geldigheidsduur van een vergunning tot verblijf, 1971, 1518; AJZ 3589/E-2264
      - Geweigerde verblijfsvergunning Youssef Bouabid, 1982, 2950; AJZ 5752/E-4200
      - Gezinshereniging, 1977-1982, 2639; AJZ 4015/E-2981
      - Gezinshereninging en verblijfsrechtelijke positie van kinderen van migranten, 1983-1984, 3114; AJZ 5914/E-4306
      - Grensbewaking, 1980-1985, 2753; AJZ 5154/E-3810
      - Grensbewaking door Koninklijke Marechaussee pendelaars, 1979, 2662; AJZ 5030/E-3714
      - Grenscontrole naar aanleiding van diverse gebeurtenissen bij Duits-Nederlandse grensposten, 1977, 1844; AJZ 3971/C-783
      - Grensverkeer met Duitsland, 1974-1975, 1728; AJZ 4160/E-3075
      - Herziening van de Vreemdelingenwet, 1983, 3025; AJZ 5825/E-4257
      - Het verkrijgen van een Provinsional Alien Certficate van de Indonesische autoriteiten, 1959, 727; AJZ 1285/E-598
      - Het verlengen van verblijfsvergunningen voor Indonesische kinderen, 1960, 619; AJZ 1511/E-724
      - Huisvesting buitenlandse arbeidskrachten in Amsterdam, 1968, 1147; AJZ 2763/E-1680
      - ILO-verdrag 143 inzake migrerende werknemers, 1976, 2396; AJZ 4421/E-3281
      - Illegaal in Nederland verblijvende vreemdelingen en acties te Amsterdam daartegen, 1972-1973, 1486; AJZ 3653/E-2314
      - Illegale Marokkanen in Limburg, 1966-1972, 1718; AJZ 3785/E-2410
      - Illegale arbeidskrachten, 1971, 1513; AJZ 3755/E-2254
      - Illegale binnenkomst van Turken, 1971, 1470; AJZ 3538/E-2330
      - Illegale werknemers bij PNEM in Geertruidenberg, 1979-1980, 1650; AJZ 5082/C-973
      - Inkomenseisen voor verblijfsvergunningen voor gezinshereniging, 1981-1983, 2887; AJZ 5450/E-4015
      - Intimidatiepogingen van ambassades ten opzichte van hier te lande verblijvende onderdanen, 1972, 1427; AJZ 3828/E-2437
      - Inval door Utrechtse politiekorps in pension ter opsporing van illegale werknemers, 1975-1978, 2726; AJZ 4905/E-3622
      - Karaceper, H., 1981, 2967; AJZ 5596/E-4102
        Openbaarheid beperkt tot 1 januari 2082
      - Lancering kleine raketten van Duits gezelschap op Nederlands grondgebied, 1964, 1029; AJZ 2170/E-1181
      - Lectuurvoorziening buitenlandse werknemers, 1971-1972, 1477; AJZ 3534/E-2326
      - Lilliputtersdorp te Rhenen, 1972, 1522; AJZ 3735/E-2374
      - Lischinski, Bernardo, 1982, 3195; AJZ 5625/E-4122
      - Malversaties door buitenlandse werknemers ten aanzien van familierelaties, 1981, 2933; AJZ 5500/E-4039
      - Mishandelingen door de Vreemdelingenpolitie te Amsterdam, 1969-1980, 1395; AJZ 3155/E-2014
      - Moord op Armeniër Nubar Yalimyan, 1982-1983, 3219; AJZ 5735/E-4198
      - Nationaliteit van in het buitenland geboren kinderen van Nederlandse ouders, 1970, 1568; AJZ 3395/E-2212
      - Nieuwe maatregel Groot-Brittannië inzake polygame immigranten die meerdere vrouwen naar Groot-Brittannië laten komen, 1979, 2654; AJZ 5045/E-3728
      - Ontslag illegaal in Nederland verblijvende Marokkanen, 1979, 2855; AJZ 4983/E-3676
      - Opgepakte Turkse christenen, 1979, 1648; AJZ 5079/C-971
      - Opsluiting door de gemeentepolitie Gouda van de Chinese vrouw Lili Wu, 1985, 3170; AJZ 6218/E-4488
        Openbaarheid beperkt tot 1 januari 2086
      - Optreden Griekse communist bij de VARA-televisie, 1970-1972, 480; AJZ 3404/C-699
      - Palestijnse vluchtelingen, 1984-1985, 3047; AJZ 5979/E-4353, 5978/E-4352, 5977/E-4351
      - Paspoortcontrole op vliegvelden, 1967, 1165; AJZ 2634/E-1586
      - Politieinval in het trefcentrum "El Refugio" te Amsterdam, 1977, 2460; AJZ 4574/E-3385
      - Politieinvallen in pensions met illegale Turken, 1976, 2404; AJZ 4501/E-3339
      - Poolse arbeidskrachten bij bollenkwekers, 1980-1987, 2695; AJZ 4852/E-3582
      - Ratificatie Europees Verdrag betreffende sociale en medische bijstand door Turken, 1977, 2504; AJZ 4586/E-3396
      - Registratie grenspassagiers naar en van communistische landen, 1979, 2653; AJZ 5046/E-3729
      - Regularisatie, 1975, 2338; AJZ 4316/E-3192
      - Regularisatie gelijkheidsbeginsel, 1979, 2667; AJZ 5050/E-3732
      - Reisdocumenten voor Runaweri en Zongganao, 1969, 1328; AJZ 3084/E-1961
      - Restgroep regularisatie-slachtoffers, 1979, 2660; AJZ 5034/E-3718
      - Resultaten van de VN-conferentie te Genève, 1979, 1645; AJZ 5075/C-968
      - Russische schrijver, Solzjenitsin, 1974, 1894; AJZ 4067/C-803
      - Soeresh Sheombar, 1982, 3205; AJZ 5693/E-4171
      - Staatloze rondtrekkende zigeuners die zich illegaal in een lidstaat bevinden, 1975, 1784; AJZ 4326/E-3200
      - Staking bij Bata te Best van Joegoslavische arbeidskrachten, 1970, 1465; AJZ 3258/E-2100
      - Status Papoea's, 1965, 1018; AJZ 2281/E-1269
      - Studentenleiders, 1968, 1244; AJZ 2786/E-1701-9
      - Surinaamse vrouw Brand-Flu, 1979, 1649; AJZ 5080/C972
      - Terugzending Iraanse gezinnen naar Turkije, 1974-1986, 2701; AJZ 4081/E-3026
      - Terugzending Syrische vreemdelinge, 1981, 2937; AJZ 5510/E-4044
      - Tewerkstelling en huisvesting van buitenlandse arbeiders, 1971, 1457; AJZ 3647/E-2312
      - Tewerkstelling vreemdelingen, 1978-1979, 2717; AJZ 4925/E-3635
      - Toelating Chilenen, 1978, 2725; AJZ 4906/E-3549
      - Toelating en gezondheidstoestand Noord-Afrikanen, 1965-1966, 1050; AJZ 2300/E-1282
      - Toelating van Basken, 1980, 2826; AJZ 5222/E-3874
      - Toelating van Indonesiërs, 1971, 1509; AJZ 3673/E-2329
      - Toelating van vermiste personen, 1978, 2541; AJZ 4787/E-3534
      - Toelating van vreemdelingen, die gehuwd zijn of een duurzame relatie hebben niet een toegelaten asielgerechtigde, 1979, 1647; AJZ 5077/C-969
      - Toelatingsbeleid, 1979-1986, 2832; AJZ 4972/E-3670-4 t/m 65, 6119/E-4435
      - Toelatingsbeleid betreffende homosexuele- en niet-huwelijkse relaties, 1964-1983, 931; AJZ 2128/E-1152
      - Toelatingsbeleid naar aanleiding van Poni, 1983, 3089; AJZ 5901/E-4300
      - Toelatingsbeleid ten aanzien van de Nederlandse Antillen, 1979, 2657; AJZ 5038/E-3722
      - Toelatingsbeleid ten aanzien van een Pakistaan, 1983, 3116; AJZ 5920/E-4309
      - Toename Turkse christenen in Hengelo, 1979, 2661; AJZ 5031/E-3715
      - Toestemming vestigingsvergunning in de periode 1972-1976, 1977, 2452; AJZ 4545/E-3363
      - Tolken bij verhoren van vreemdelingen door de vreemdelingendiensten, 1973, 1767; AJZ 3906/E-2501
      - Uitleiding Hongaren, 1958, 3371; 58/15486
      - Uitwijzing Marokkanen, 1975, 2336; AJZ 4317/E-3193
      - Uitwijzing van een Brit, 1984, 3151; AJZ 6098/E-4427
      - Uitwijzing verdachte Arabische staatsburgers, 1969, 1308; AJZ 2928/E-1818
      - Uitwijzing veroordeelde vreemdelingen, 1974, 2159; AJZ 4078/E-3023
      - Uitzetting Filippijnse werknemers, 1978-1979, 2720; AJZ 4919/E-3632
      - Uitzetting Marokkaan M. Elazizi, 1982-1983, 2982; AJZ 5759/E-4236.
      - Uitzetting Turkse arbeiders van Bata te Best, 1967-1968, 1357; AJZ 2713/E-1636
      - Uitzetting Turkse christenen, 1979, 1643; AJZ 5066/C-966
      - Uitzetting na staking van Turkse arbeidskrachten in Nederland, 1965-1966, 1001; AJZ 2194/E-1200
      - Uitzetting naar land van keuze van de vreemdeling, 1977, 2454; AJZ 4554/E-3369
      - Uitzetting van de Chinees Xia, Da-Shou, 1981, 2871; AJZ 5437/E-4008
      - Uitzetting van de Surinamer R.A. Jahangir, 1978, 2595; AJZ 4765/E-3514
        Openbaarheid beperkt tot 1 januari 2079
      - Uitzetting van politieke vluchteling Karaagac Kemalettin, 1985, 1635; AJZ 4976/C-957
      - Valse Marokkaanse paspoorten in Nederland, 1975, 990; AJZ 4270/C-839
      - Verblijf Belgische artsen, 1964, 824; AJZ 2091/E-1126
      - Verblijf Turkse vrouw M. Koca, 1983, 3054; AJZ 5847/E-4266
      - Verblijf deserteurs en dienstweigeraars uit het buitenland, 1963-1979, 1116; AJZ 2240/E-1236
      - Verblijf in politiecellen in afwachting van uitzetting, 1979-1980, 2751; AJZ 5128/E-3787
      - Verblijf van Argentijnse functionarissen bij Hollandse Signaalapparaten te Hengelo, 1977-1984, 2447; AJZ 4520/E-3351
      - Verblijfsvergunning Hakyemez, 1983, 3057; AJZ 5855/E-4270
      - Verblijfsvergunning Turkse Elif Gulsen, 1983, 3049; AJZ 5843/E-4265
      - Verblijfsvergunning Yalcin, Zeynep, 1983-1984, 3111; AJZ 5905/E-4301
        Openbaarheid beperkt tot 1 januari 2085
      - Verblijfsvergunning voor buitenlandse werknemers, 1975, 839; AJZ 4229/E-3135
      - Vergunning tot verblijf, 1985, 3330; AJZ 6126/E-4438
      - Vergunning tot vestiging, 1969-1978, 1343; AJZ 3001/E-1882
      - Verkeersverbindingen Bocholtz met de Bondsrepubliek Duitsland, 1968-1975, 1180; AJZ 2667/E-1600
      - Verlegging van de personencontrole naar de buitengrenzen van de Benelux, 1961, 1148; AJZ 1680/E-834
      - Verlenen van een verblijfsvergunning aan Philippe Agee om redenen van staatsveiligheid, 1977, 2513; AJZ 4601/E-3407
      - Verlenging van een vergunning tot verblijf van vreemdelingen die werkloos blijken te zijn, 1975-1976, 2398; AJZ 4420/E-3280
      - Verlenging van verblijfvergunningen voor onderdanen van een EEG-land, 1981-1984, 2951; AJZ 5540/E-4067
      - Verlening van een verblijfsvergunning, 1983-1984, 3146; AJZ 6099/E-4428
      - Verlening van machtigingen tot verblijf door Nederlandse vertegenwoordiging in het buitenland, 1974-1975, 1772; AJZ 4201/E-3109
      - Versoepeling van de formaliteiten aan de grensposten, 1970, 1571; AJZ 3385/E-2204
      - Verstrekken van een toeristenvisum aan Poolse vreemdeling, 1975, 872; AJZ 4301/E-3183
      - Verstrekken van een visum aan Chileense militairen voor een cursus, 1978, 2597; AJZ 4755/E-3506
      - Vervulling van militaire dienstplicht in het vaderland, 1979-1980, 2818; AJZ 5204/E-3860
      - Verwijdering Marokkanen en Turken uit Venlo, 1973-1974, 1630; AJZ 3983/E-2957
      - Verwijdering en overname van personen die vanuit een der Beneluxlanden een ander Beneluxland zijn binnengekomen, 1977, 2453; AJZ 4552/E-3368
      - Verwijdering van Portugezen, 1973-1974, 645; AJZ 3933/C-776
      - Vestiging Marokkaans bureau Polisario, 1976-1980, 1383; AJZ 4539/C-890
      - Vicieuze cirkel geen arbeidsvergunning, geen vergunning tot verblijf en andersom, 1973, 1665; AJZ 4031/E-2992
      - Visaverlening aan Tsjechen, 1967, 1093; AJZ 2496/E-1543
      - Vivat, Heinrich, 1982-1983, 3222; AJZ 5745/E-4204
      - Vluchtelingen, 1972, 1523; AJZ 3734/E-2373
      - Vluchtelingenbeleid, 1978, 1725; AJZ 4724/C-916
      - Voorgenomen uitzetting van de Chileen Puga Montecinos, Mario Ramon, 1985, 3135; AJZ 6154/E-4455
      - Voorlopige hechtenis op grond van de Vreemdelingenwet, 1979-1981, 2656; AJZ 5040/E-3724
      - Vreemdelingen werkzaam op booreilanden, 1962-1985, 1289; AJZ 1703/E-854
      - Vreemdelingen zonder middelen van bestaan, 1969-1971, 1368; AJZ 3063/E-1941
      - Vreemdelingencirculaire, 1971-1990, 2273; AJZ 3826/E-2435
      - Vreemdelingendiensten Amsterdam en Rotterdam, 1979-1980, 2744; AJZ 4955/E-3657
      - Waarborgsommen, 1976, 2394; AJZ 4424/E-3284
      - Wachttijden voor vreemdelingen bij politie te Amsterdam, 1972-1979, 1526; AJZ 3714/E-2362
      - Wanordelijkheden in Haags pension voor Marokkaanse gastarbeiders, 1969, 1348; AJZ 3016/E-1897
      - Weigering Noord-Vietnamezen, 1969, 1253; AJZ 2786/E-1701-21
      - Weigering Vietnamese studenten die door studentenvakbewegingen waren uitgenodigd voor lezingen, 1968, 1370; AJZ 2737/E-1657
      - Weigering studenten uit Duitsland voor 1 mei viering, 1968, 1200; AJZ 2777/E-1694
      - Weigering tot Nederland van C.E. Going, 1980-1981, 1764; AJZ 4049/E-3008
      - Weigering van Jurians Syaranamual, 1980, 3251; AJZ 5137/E-3795
        Openbaarheid beperkt tot 1 januari 2081
      - Weigering van de toegang van de secretaris van het Vietnam-tribunaal, Ralph Schoenmann, 1967-1968, 1222; AJZ 2697/E-1625
        Openbaarheid beperkt tot 1 januari 2069
      - Weigering vreemdelingenpaspoort aan Tetelepta en Kempa, 1968, 1313; AJZ 2803/E-1714
      - Welke bescherming genieten personen aan wie door Nederland asiel is verleend, 1974, 1359; AJZ 4060/E-3013
      - Wetsontwerp nieuwe vergunningenbeleid voor buitenlandse werknemers, 1975, 1785; AJZ 4325/E-3199
      - Wettelijke regeling van de rechtspositie van vreemdelingen, 1983-1984, 3063; AJZ 5859/E-4273
      - Woon-werkverkeer pendelaars die in Nederland wonen en in Duitsland werken, 1979, 2788; AJZ 4965/E-3667
      - Yasar, Fatma, 1982, 2968; AJZ 5597/E-4103
      - Zelfmoord Argentijn na uitzetting, 1979-1980, 2752; AJZ 5134/E-3792
      - Zuid-Afrikaanse verstekelingen, 1976-1977, 2395; AJZ 4494/E-3334
    - Verstrekken van inlichtingen aan de pers en kamerleden., 1970-1981; 2426; AJZ 4441/E-3298
  - Het houden van toezicht op de uitvoering van de vreemdelingenwetgeving door hoofden van plaatselijke politie en de grensbewakingsdiensten. 1945-, 8
    Grondslag: Organisatiebesluit 1976 203 OE 760.
    Organisatiebesluit 1990 22655/OGO/AL/Kab. Zaken.
    - Controle op de uitvoering van de Vreemdelingenwetgeving door politie., 1955-1978; 660; AJZ 1274/E-591
    - Fouten gemaakt ten aanzien van het inbewaring stellen., 1957; 143; AJZ 750/E-317
    - Overdracht grensbewakingstaken van Koninklijke Marechaussee aan douane., 1958-1985; 475-2523; AJZ 2063/E-1111
      - 1958-1976, 811; AJZ 2063/E-1111
      - 1961-1968, 810; AJZ 2063/E-1111
      - 1961-1969, 813; AJZ 2063/E-1111
      - 1964-1976, 812; AJZ 2063/E-1111
      - Koninklijke Marechaussee en grensbewaking, 1968-1985, 475; AJZ 2846/E-1749
      - Overdracht personencontrole doorlaatpost Den Helder-Haven aan Koninklijke Marechaussee, 1975-1985, 1684; AJZ 5223/C-995
      - Uitbreiding Koninklijke Marechaussee, 1977, 2523; AJZ 4627/E-3428
    - Uitoefening vreemdelingentoezicht door de Gemeentepolitie., 1964-1980; 989; AJZ 2203/E-1206
    - Inbraak in vreemdelingendiensten., 1971-1975; 654; AJZ 3694/C-742
    - Toezicht op de uitvoering van de Vreemdelingenwet., 1977-1985; 2465; AJZ 4578/E-3389
    - Instructie en toezicht bij verschillende gemeenten in Nederland., 1977-1988; 2628; AJZ 4703/E-3476-10
    - Werkbezoeken van de Vaste Kamercommissie voor Justitie aan enige met de uitvoering van de Vreemdelingenwet belaste diensten., 1980-1983; 2785; AJZ 5292/E-3915
  - Het ontwikkelen van het voorlichtingsbeleid over taken en doelstellingen op het gebied van de toelating en het verblijf van vreemdelingen. 1945-, 9
    - Folders met wenken voor vreemdelingen over toelating en verblijf., 1956-1981; 306; AJZ 849/E-367
    - Verstrekken van inlichtingen ten behoeve van wetenschappelijke doeleinden., 1964-1966; 1037; AJZ 2159/E-1173
    - Inlichtingen over de nieuwe Vreemdelingenwet., 1967-1983; 1229; AJZ 2481/E-1533
    - Verstrekken van inlichtingen omtrent de Vreemdelingenwetgeving., 1969-1970; 1655; AJZ 3126/E-1988
    - Voorlichtingsfolder te gebruiken door de Rijks Voorlichtingsdienst., 1970; 1549; AJZ 3375/E-2198
    - Vademecum voor buitenlandse werknemers., 1970-1976; 1392; AJZ 3475/E-2273
    - Publicatie van de Landelijke Stichting Welzijn Buitenlandse Werknemers over de rechtspositie van de vreemdeling., 1972; 1707; AJZ 3800/E-2422
    - Informatie omtrent het Vreemdelingenbesluit., 1973; 1654; AJZ 4012/E-2979
    - Verspreiding van vreemdelingencirculaires., 1973-1975; 1644; AJZ 4005/E-2974
    - Vertaling van beroepsclausules (herziening, nadere voorziening)., 1974-1979; 942; AJZ 4234/E-3137
    - Voorlichting aan Marokkaanse onderdanen met betrekking tot de Benelux voor toeristische doeleinden., 1976-1977; 2551; AJZ 4684/E-3464
    - Inlichtingen verschaffen aan particuliere brievenschrijvers., 1977-1980; 387; AJZ 4049/E-3008
    - Onderzoeken en het uitreiken van informatie materiaal aan grensovergangen door derden., 1977-1987; 2341; AJZ 4292/E-3179
    - Rechtspositie van vreemdelingen in Nederland., 1980; 2821; AJZ 5200/E-3859
    - Boekwerkje: "Buitenlanders in Nederland terecht" door Jongejan., 1980-1981; 3106; AJZ 5419/E-3999
    - Bezoek van een Indonesische delegatie aan Schiphol ter oriëntatie., 1984; 3123; AJZ 6044/E-4390
  - Het benoemen en ontslaan van leden van de Adviescommissie voor Vreemdelingenzaken. 1945-, 11
    Grondslag: Vreemdelingenwet 1965, art. 2.2.
    - Instelling commissie en haar sub-commissies., 1957-1971; 223; AJZ 2469/E-1522
    - Samenstelling., 1966; 852; AJZ 510/E-207
    - Koninklijke Besluiten benoeming en ontslag., 1966-1989; 1213-1216
      - 1966-1986, 1213; AJZ 2469/E-1522
      - 1979-1989, 1216; AJZ 2469/E-1522
    - Correspondentie., 1966-1990; 326-1210
      - 1966-1976, 328; AJZ 2469/E-1522
      - 1975-1983, 1210; AJZ 2469/E-1522
      - 1977-1990, 326; AJZ 2469/E-1522
      - 1983-1988, 461; AJZ 2469/E-1522
    - Kandidaat leden., 1970-1987; 575; AJZ 2469/E-1522
  - Het aanwijzen van een (plaatsvervangend) voorzitter en (adjunct-)secretaris van de Adviescommissie voor Vreemdelingenzaken. 1945-, 12
    Vreemdelingenbesluit 1966, art. 9 en 11.
    - Correspondentie., 1966-1990; 326-1210
      - 1966-1976, 328; AJZ 2469/E-1522
      - 1975-1983, 1210; AJZ 2469/E-1522
      - 1977-1990, 326; AJZ 2469/E-1522
      - 1983-1988, 461; AJZ 2469/E-1522
  - Het vaststellen van een instructie voor de werkwijze voor de (adjunct)secretaris van de Adviescommissie. 1945-, 14
    Grondslag: Vreemdelingenbesluit 1966, art. 11.3.
    - Correspondentie., 1966-1990; 326-1210
      - 1966-1976, 328; AJZ 2469/E-1522
      - 1975-1983, 1210; AJZ 2469/E-1522
      - 1977-1990, 326; AJZ 2469/E-1522
      - 1983-1988, 461; AJZ 2469/E-1522
    - Werkwijze secretaris., 1967-1985; 1208; AJZ 2469/E-1522,
    - Jaarverslagen., 1968-1988; 301; AJZ 2469/E-1522
    - Plenaire vergaderingen., 1973-1985; 3230-3231; AJZ 2469/E-1522
      - 1973-1979, 3230
      - 1980-1985, 3231
    - Buitengewone plenaire vergaderingen., 1981; 1211; AJZ 2469/E-1522
    - Productie-overleg., 1982-1984; 1217; AJZ 2469/E-1522
  - Het aanwijzen van leden van de Permanente Vreemdelingen Adviescommissie. 1945-, 15
    Grondslag: Beschikking van de minister van Justitie van 4 maart 1950, Kabinet A, no. 6810 Q 10.
    Opm.: Deze handeling werd verricht in de periode 1950-1967.
    - Samenstelling en taken van de Permanente Vreemdelingen Advies Commissie., 1950-1965; 853; AJZ 510/E-207, 499/B-18
    - Leden en werkwijze van de Subcommissie van Advies voor Verzoeken om Toelating van Vreemdelingen uit Indonesië., 1960-1964; 148; AJZ 378/C-79-36a, 42, 56, 85
  - Het ontwikkelen en opzetten van opleiding en vorming van ambtenaren belast met de uitvoering van de Vreemdelingenwet. 1945-, 17
    - Suggesties voor opleiding., 1957; 2083; AJZ 577/E-244
    - Cursus inzake voorschriften voor het personeel., 1957-1960; 2090; AJZ 379/F-85
    - Opleiding van juristen in verband met de wettelijke en administratieve voorschriften., 1957-1960; 649; AJZ 925/E-410
    - Opleiding politiepersoneel belast met het vreemdelingentoezicht., 1957-1975; 20; AJZ 657/E-275
    - Onderwijs vreemdelingenwetgeving aan de Politie Academie., 1967-1977; 684; AJZ 2842/E-1745
    - Plaatsing buitendienstmedewerker bij de Afdeling Toezicht Vreemdelingen en Grensbewaking., 1972; 591; AJZ 3809/C-761
    - Beleidsplan cursussen vreemdelingenrecht., 1978-1984; 2464; AJZ 4577/E-3388
    - Stageplaatsen., 1979-1986; 2764; AJZ 4940/E-3646
    - Praktische beleidskunde., 1980; 2814; AJZ 5209/E-3863
  - Het geven van algemene en bijzondere aanwijzingen ten aanzien van de organisatie en reorganisaties ten behoeve van het goed functioneren van de diensten en afdelingen, belast met de uitvoering van de vreemdelingenwetgeving. 1945-, 19
    Grondslag: Organisatiebesluit 04-07-1990, nr. 226551090.
    Organisatiebesluit 08-06-1956.
    - Richtlijnen., 1941-1996; 205-3397